# 一揽子交易下首次就形成控制的账务处理

提问人：Ronaldinho77 时间：2020-01-09 09:00:18
请教陈版主， 18 年 11 月企业与被投资公司签订协议，约定 18 年 11 月转让51%,同时 1 年内再转让29%，转让价格一样，均按照 10000 亿估值， 18 年 11 月的可辨认净资产 1000 万，这块是否能算一揽子交易。请问在 18 年底的会计处理是怎样的？需要对29%部分确认商誉么？实际在 19 年 10 月，企业与被投资单位也进行了29%的股权转让。非常感谢您！

回答人：chenyiwei
可参考：《瑞华研究 2010 ～ 2016 汇编》之“问题3-2-48（如何区分一项收购少数股权的交易与企业合并是否存在关联，因而应当作为一个整体进行会计处理）”。